【裁判字號】    97,訴緝,9
【裁判日期】    970820
【裁判案由】    強盜等
【裁判全文】
臺灣苗栗地方法院刑事判決              97年度訴緝字第9號
公  訴  人  臺灣苗栗地方法院檢察署檢察官
被      告  乙○○
                    （在押）
指定辯護人  鄧雲奎律師
上列被告因強盜等案件，經檢察官提起公訴（96年度偵字第4801
號），本院判決如下：
    主  文
乙○○共同犯傷害罪，累犯，處有期徒刑伍月，扣案開山刀貳支
、狼牙棒、玩具手槍各壹支均沒收。又共同犯剝奪他人行動自由
罪，累犯，處有期徒刑壹年貳月，扣案開山刀貳支、狼牙棒、玩
具手槍各壹支均沒收。應執行有期徒刑壹年肆月，扣案開山刀貳
支、狼牙棒、玩具手槍各壹支均沒收。
被訴犯結夥攜帶兇器強盜罪部分，無罪。
     犯罪事實
一、乙○○前因違反槍砲彈藥刀械管制條例、毒品危害防制條例
    等案件，分別經臺灣高等法院臺中分院94年度上訴字第2055
    號判處有期徒刑8 月確定、本院95年度易字第288 號判處有
    期徒刑9 月確定，嗣定其應執行有期徒刑為1 年2 月，復符
    合中華民國九十六年罪犯減刑條例之規定，減刑為有期徒刑
    7 月，甫於民國96年7 月26日執行完畢（構成累犯）。
二、陳見河因知丙○○有打麻將之習慣，竟於96年9 月底不詳時
    日，在苗栗縣南庄鄉南江村10鄰石坑3 號陳正宏住處，與張
    春旺、陳正宏謀議，計畫以假稱丙○○詐賭為由，逼迫丙○○交付財物。謀議既定，陳見河即約妥丙○○於96年10月2
    日晚間，前往陳正宏上開南江村處所打牌，張春旺則以欲抓
    丙○○詐賭，然賭資不夠為由，請同居人林淑華提出現金新
    臺幣（下同）10萬元，供打牌當日賭資之用，並要求林淑華
    屆時下場湊足打牌人數。另在丙○○尚未到場前，因打麻將
    欠一腳，張春旺即聯絡詹金智參加，並告知詹金智以假稱丙○○詐賭為由，逼迫丙○○交付財物之計畫，嗣詹金智亦同
    意加入。陳正宏則以抓丙○○詐賭為由，另夥同乙○○於打
    牌地點房間內裝妥監視錄影設備，並要求僅知欲抓丙○○詐
    賭事由之乙○○、高志琳、風佑思屆時持棍棒、刀械，埋伏
    於打牌地點旁小房間，監視打牌地點動靜，如抓到丙○○詐
    賭，則予痛毆（陳見河、張春旺、陳正宏、詹金智、林淑華
    、高志琳、風佑思部分本院均已審結）。
三、96年10月2 日18時許，陳見河、張春旺、陳正宏、詹金智4
    人共同基於意圖為自己不法所有之結夥3 人以上攜帶兇器強
    盜犯意聯絡（僅其4 人謀議並計畫以假稱丙○○詐賭為由，
    逼迫其交付財物）並與林淑華、高志琳、乙○○、風佑思共
    同基於傷害、妨害自由犯意聯絡，由張春旺、陳正宏、詹金
    智、林淑華、高志琳、乙○○、風佑思，先至上開陳正宏住
    處準備。張春旺分別提供賭資予陳正宏、詹金智、林淑華後
    ，由張春旺、林淑華、陳正宏、詹金智先在場偽裝打牌等待
    丙○○到來。嗣同日19時許，陳見河帶丙○○、丙○○友人
    甲○○共同前來，陳正宏、詹金智、林淑華即邀同丙○○打
    牌，張春旺、陳見河、甲○○則在旁觀看。期間，張春旺等
    人因遲未見陳見河做出丙○○詐賭之暗號，又認為甲○○在
    場將掩護丙○○詐賭，乃由陳見河以吃飯為名，帶甲○○離
    開現場。至同日20時許，在旁觀看之張春旺突然抓起丙○○
    雙手，驚呼丙○○詐賭，陳正宏隨即徒手毆打丙○○，而埋
    伏在小房間內之高志琳、乙○○、風佑思，則分持開山刀2
    支、狼牙棒、玩具手槍各1 支，衝至現場毆打丙○○，致丙○○受有左臉頰擦傷、後枕部頭皮血腫、右前臂擦傷、胸部
    擦傷等傷害。嗣後陳正宏、乙○○、風佑思、高志琳再將丙○○強押至屋外停放陳正宏所有之白色自用小客車內，以頭
    套矇住丙○○臉部並用白色透明膠帶綁住其雙手，剝奪丙○○之行動自由。不久，陳見河、甲○○一同返回上開處所，
    乙○○、高志琳、風佑思復毆打甲○○（傷害甲○○部分業
    據其撤回告訴，已另為不受理判決），並承上妨害自由犯意
    ，以膠帶纏住甲○○雙手剝奪其行動自由，帶往打牌地點之
    房內，由乙○○、高志琳、風佑思在房內、外看守，此時丙○○亦從車上被帶至該處。陳正宏等人見現場既已控制，遂
    推由陳正宏、張春旺、詹金智3 人出言佯稱抓到丙○○詐賭
    ，要脅丙○○賠償50萬元，丙○○因無法反抗，迫不得已，
    乃交出身上現金2 萬元、提款卡（帳戶內尚有存款5 萬元）
    ，及所駕駛之車號8870-GA 號自用小客車交由陳正宏等人處
    理。陳正宏取得丙○○提款卡後，即命乙○○將帳戶內5 萬
    元全數提出，陳正宏並擬具買賣契約書交丙○○簽名讓渡車
    輛，詹金智同時亦聯繫車行前來估價。另車號8870-GA 號自
    用小客車連同行照等證件，由詹金智暫時保管，要求丙○○
    日後匯款8 萬元贖回。嗣後陳正宏等人載送丙○○、甲○○
    至頭份地區坐車離去，並在丙○○要求下提供5 千元作為車
    資、醫藥費，迨陳正宏返回上開住處時，陳正宏乃將其等強
    盜所得款項中之2 萬3 千元分予張春旺，另分予乙○○、風
    佑思、高志琳各3 千元。嗣丙○○脫困後，隨即報警處理，
    期間陳見河、張春旺、詹金智仍多次以電話要求丙○○匯款
    贖車，丙○○乃會同警方於同年月9 日18時許，在臺中市○
    區○○路與公正路210 巷口，當場查獲前來取款之陳見河，
    另循線捕獲張春旺等人，並扣得開山刀2 支、狼牙棒、玩具
    手槍各1 支等物。
四、案經丙○○、甲○○訴由臺中市警察局第二分局報請臺灣苗
    栗地方法院檢察署檢察官偵查起訴。
    理  由
甲、有罪部分
一、關於證據能力爭執之決定：
（一）辯護人對於同案被告陳見河、張春旺、陳正宏、詹金智及
      被害人丙○○、甲○○於警詢之供述有所爭執，認屬被告
      以外之人於審判外之陳述，屬傳聞證據，無證據能力。經
      查：
    1.按被告以外之人（含共同被告）於司法警察官或司法警察
      調查中所為之陳述，除符合刑事訴訟法第159 條之2 或同
      法第159 條之3 之例外規定外，應屬傳聞證據，而不得作
      為證據，此觀刑事訴訟法第159 條第1 項、第159 條之2
      及第159 條之3 之規定自明。
    2.從而，同案被告陳見河、張春旺、陳正宏、詹金智；被害
      人丙○○、甲○○於警詢之證述，既均為被告以外之人於
      審判外之陳述，且查無刑事訴訟法第159 條之2 或同法第
      159 條之3 所規定之例外情形，是此部分之證述，應無證
      據能力。
（二）又按被告以外之人於偵查中向檢察官所為之陳述，除顯有
      不可信之情況者外，得為證據，刑事訴訟法第159 條之1
      第2 項定有明文。而偵查中檢察官對被告以外之人（包括
      證人、鑑定人、告訴人、被害人及共同被告等）所為之偵
      查筆錄，或被告以外之人向檢察官所提之書面陳述，性質
      上雖均屬傳聞證據。惟現階段刑事訴訟法規定檢察官代表
      國家偵查犯罪，實施公訴，依法其有訊問被告、證人及鑑
      定人之權，證人、鑑定人且須具結，而實務運作時，檢察
      官在偵查中向被告以外之人所取得之陳述，原則上均能遵
      守法律規定，不至違法取供，其可信度極高，為兼顧理論
      與實務，爰明定被告以外之人於偵查中向檢察官所為之陳
      述，除顯有不可信之情況者外，得為證據。職是，被告以
      外之人前於偵查中已具結而為陳述，除反對該項供述證據
      具有證據能力之一方，已釋明「顯有不可信之情況」之理
      由外，不宜以該證人未能於審判中接受他造反對詰問為由
      ，即遽指該證人於偵查中之陳述不具證據能力。而所謂不
      可信之情況，法院應審酌被告以外之人於陳述時之外在環
      境及情況，例如：陳述人於陳述時之心理狀態是否健全、
      有無違法取供情事，是否出於陳述者之真意所為之供述等
      ，以為判斷之依據。經查，本件同案被告即證人陳正宏、
      高志琳、風佑思；被害人丙○○、甲○○等人於檢察官訊
      問時，係以證人之身分陳述，經告以具結義務及偽證處罰
      後，於命證人朗讀結文後具結，其係於負擔偽證之處罰心
      理下證述，並以具結擔保其供述之真實性，又無受其他不
      當外力干擾之情形。且本案證人陳正宏於偵訊中之證言復
      經本院於審理中再次確認其於偵訊時供述並無違法取供等
      情事甚明（本院96年度訴字第797 號卷〈下稱本院卷〉三
      第183 頁），揆諸上揭說明，其等於偵查中之證言，自具
      有證據能力，依刑事訴訟法第159 條之1 第2 項之規定，
      得為證據。
（三）復按被告以外之人於審判外之陳述，雖不符刑事訴訟法第
      159 條之1 至第159 條之4 之規定，然經當事人於審判程
      序同意作為證據，法院審酌該言詞陳述或書面陳述作成時
      之情況，認為適當者，亦得為證據，刑事訴訟法第159 條
      之5 第1 項定有明文；當事人、代理人或辯護人於法院調
      查證據時，知有刑事訴訟法第159 條第1 項不得為證據之
      情形，而未於言詞辯論終結前聲明異議者，視為有前項之
      同意，同條第2 項定有明文。經查，全民醫院96年10月3
      日診斷證明書、和解書、丙○○簽立之買賣契約書、丙○○、甲○○出具之贓物認領保管單等係被告以外之人於審
      判外之書面陳述，均為傳聞證據。惟被告、辯護人、檢察
      官就上開證據之證據能力於本院準備及審理程序時並不爭
      執，且迄於言詞辯論終結前復未聲明異議，而本院審酌前
      述書證及物證作成時之情況，並無違法取證之瑕疵，亦認
      以之作為證據為適當，依上開規定，上開審判外之書面陳
      述等，均有證據能力。
（四）末查卷附之乙○○領款之錄影監視翻拍照片5 張、丙○○
      傷勢、本件作案工具及查獲現場照片共15張等，係屬機械
      性紀錄特徵，也就是認識對象的是照相鏡頭，透過鏡頭形
      成的畫面映寫入膠卷，然後還原於照相紙上，故照相中不
      含有人的供述要素，再現實情形與作為傳達結果的照相，
      在內容上的一致性是透過機械的正確性來加以保障的，在
      照相中，並不存在人對現實情形的知覺、記憶，在表現時
      經常可能發生的錯誤（如知覺的不準確、記憶隨時間推移
      而發生的變化），故照相當然是非供述證據，並無傳聞法
      則之適用，惟上開照片均係透過相機拍攝後所得，均與本
      案犯罪事實有自然之關聯性，經查並無不得作為證據之事
      由，依法自得作為證據。至扣案之開山刀2 支、狼牙棒、
      玩具手槍各1 支為物證，亦非人之供述證據，自無傳聞法
      則之適用，且經本院審酌其採證過程並無違法之處，職是
      ，應可做為證據，而得為法院判斷之依據，附此敘明。
二、認定犯罪事實所根據的證據及理由：
（一）被告乙○○於本院審理中坦承傷害、剝奪被害人丙○○、
      甲○○行動自由等語明確（本院97年度訴緝字第9 號卷第
      54 頁） 。
（二）同案被告陳正宏於偵訊及本院審理中證述請被告乙○○幫
      忙抓丙○○詐賭，且抓到後要衝進來幫忙教訓等語明確（
      偵查卷一第151 頁；本院卷三第172 頁）。
（三）同案被告高志琳、風佑思於偵訊及本院審理中證稱與被告
      乙○○傷害、剝奪被害人丙○○、甲○○行動自由等語明
      確（偵查卷一第157 頁、偵查卷二第103 頁；本院卷三第
      37、第121 頁以下）。
（四）證人即被害人丙○○於偵訊及本院審理中證述於上開時、
      地遭被告乙○○等人傷害、剝奪行動自由等語明確（偵查
      卷二第32頁以下；本院卷二第189 頁以下）。
（五）證人即被害人甲○○於偵訊及本院審理中證述於上開時、
      地，遭被告乙○○等人毆打、綑綁手腳之事實（偵查卷二
      第49頁以下；本院卷二第225 頁以下）。
（六）復有被害人丙○○全民醫院96年10月3 日診斷證明書1 紙
      附卷可參（偵查卷一第120 頁）。
（七）再有被害人丙○○簽立之買賣契約書1 紙；被害人丙○○
      、甲○○出具之贓物認領保管單各1 紙；被告乙○○領款
      之錄影監視翻拍照片5 張、被害人丙○○傷勢、本案作案
      工具及查獲現場照片共15張附卷足參（偵查卷一第44至第
      46頁、第122 至第129 頁；偵查卷二第15至第22頁、第12
      3 至第125 頁）。
（八）扣案開山刀2 支、狼牙棒、玩具手槍各1 支（偵查卷一第
      110 頁）。
（九）綜上所述，本案事證已臻明確，被告乙○○之傷害、剝奪
      行動自由之犯行，洵堪認定，應分別依法予以論科。
三、論罪科刑的理由：
（一）被告乙○○與同案被告高志琳等人先行毆打被害人丙○○
      ，再將其架到被告陳正宏所有之白色車子內，以頭套矇住
      其臉部，並用白色透明膠帶綁住其雙手，以剝奪其行動自
      由持續直至載送其到頭份地區坐車離去，核被告所為應論
      以刑法第302 條第1 項以非法方法剝奪人之行動自由罪。
      又被告乙○○與同案被告陳見河、張春旺、陳正宏、詹金
      智、林淑華、高志琳、風佑思，就剝奪被害人丙○○、甲○○之行動自由部分有犯意聯絡與行為分擔，為共同正犯
      。而被告乙○○於剝奪被害人丙○○之行動自由之犯行持
      續中，復剝奪被害人甲○○之行動自由，係一行為觸犯數
      罪名，應論以想像競合犯，從一剝奪行動自由罪處斷。
（二）按以強暴之方法剝奪人之行動自由時，若於實施強暴行為
      之過程中，致被害人受有傷害，乃施強暴之當然結果，固
      不另論傷害罪。惟妨害自由罪，並非以傷人為當然之手段
      ，若行為人另具有傷害故意，且發生傷害結果，自應成立
      傷害罪名，經合法告訴，並應負傷害罪責，而與妨害自由
      罪有方法結果之牽連關係，依刑法第55條規定從一重處斷
      （最高法院89年度台上字第4676號判決意旨可資參照）。
      查本案被告乙○○與同案被告高志琳等人係先將被害人丙○○毆打成傷後，且傷勢不輕，再將被害人丙○○架到被
      告陳正宏所有之白色車子內，以頭套矇住被害人丙○○臉
      部，並用白色透明膠帶綁住其雙手，剝奪被害人丙○○行
      動自由，並非於實施強暴行為之過程中，致被害人丙○○
      受有傷害，自非施強暴之當然結果。核被告乙○○就傷害
      被害人丙○○部分，係犯刑法第277 條第1 項傷害罪，並
      與同案被告陳見河、張春旺、陳正宏、詹金智、林淑華、
      高志琳、風佑思有犯意聯絡與行為分擔，為共同正犯。又
      上開傷害、剝奪行動自由2 罪間，其行為互殊，犯意各別
      ，應論以數罪，併合處罰之。
（三）被告乙○○有犯罪事實欄一所載之有期徒刑執行事實，有
      本院被告前案紀錄表附卷可參。其前案執行完畢5 年後，
      故意再犯本件有期徒刑以上之罪者，為累犯，應依刑法第
      47條第1 項之規定加重其刑。
（四）量刑理由說明：
      爰審酌被告乙○○雖與被害人丙○○、甲○○並不相識，
      然經同案被告陳正宏邀約參與下，亦對被害人丙○○施以
      毆打，造成其受有不輕之傷勢，並剝奪被害人丙○○、甲○○之行動自由時間不短。又被告有犯罪事實欄一所載之
      有期徒刑執行事實，此有臺灣高等法院被告前案紀錄表在
      卷足憑，仍不知悔悟，再犯本案，惡性不輕，然犯後坦承
      犯罪，節省有限之司法資源，併參酌被告生活狀況、品行
      、智識程度、犯罪之動機、目的、手段、及所生危害等一
      切情況，量處如主文所示之刑並定應執行刑，以示懲儆。
（五）沒收部分：
    1.扣案之開山刀2 支、狼牙棒、玩具手槍各1 支，係同案被
      告陳正宏所有，供被告與其他同案被告前揭犯罪所用或犯
      罪預備之物，業據同案被告陳正宏供述在卷，爰依刑法第
      38條第1 項第2 款規定宣告沒收之。
    2.至被告與其他同案被告用以矇住丙○○頭部之頭套及纏手
      之膠帶等物，均未扣案，且均屬非應義務沒收之物，為免
      將來執行之困難，爰不為沒收之宣告，附此敘明。
    3.至其餘扣案之物，或無從證明為被告所有，或無從證明供
      本件犯罪之用，故不宣告沒收，附此敘明。
乙、無罪部分【被訴加重強盜部分】
一、檢察官起訴的犯罪事實及法條：
    公訴意旨除以被告乙○○涉有前開刑法第277 條第1 項傷害
    、第302 條第1 項以非法方法剝奪人之行動自由犯行外，尚
    認被告乙○○與同案被告陳正宏、張春旺、陳見河、詹金智
    、林淑華、風佑思、高志琳有加重強盜之犯意聯絡與行為分
    擔，故被告乙○○亦涉有刑法第330 條第1 項、第321 條第
    1 項第3 、4 款之加重強盜罪嫌。
二、檢察官所為的舉證：
（一）同案被告陳正宏、張春旺、陳見河、詹金智於警詢、偵查
      中之供述：證明被告乙○○與同案被告陳見河、張春旺、
      陳正宏、高志琳、林淑華、風佑思、詹金智等人，於上開
      時、地，共同以詐賭為由，毆打、綑綁被害人丙○○、甲○○，並向被害人丙○○索討財物，及被害人丙○○亦因
      此交付現金7 萬元、車號8870-GA 號自用小客車。
（二）同案被告高志琳、風佑思之供述：證明同案被告陳正宏命
      乙○○等人於上開時、地，以被害人丙○○詐賭為由，毆
      打、綑綁被害人丙○○、甲○○，而事後被告乙○○自被
      告陳正宏處分得3 千元之事實。
（三）被害人丙○○、甲○○警詢、偵查中之證述：證明被害人
      丙○○、甲○○於上開時、地，遭被告乙○○等人毆打、
      綑綁手腳，被害人丙○○遭被告陳正宏等人強盜財物之事
      實。
（四）被害人丙○○簽立之買賣契約書，被害人丙○○及甲○○
      所立贓物認領保管單、被告乙○○領款之錄影監視翻拍照
      片5 張、扣案物品等。
三、本院之判斷：
（一）法律依據：
    1.刑事訴訟法第154 條第1 、2 項分別規定：被告未經審判
      證明有罪確定前，推定其為無罪；犯罪事實應依證據認定
      之，無證據不得認定犯罪事實。
    2.刑事訴訟法第301 條第1 項規定：不能證明被告犯罪，應
      諭知無罪之判決。
    3.最高法院76年台上字第4986號判例指出：認定犯罪事實所
      憑之證據，雖不以直接證據為限，間接證據亦包括在內；
      然而無論直接或間接證據，其為訴訟上之證明，須於通常
      一般之人均不致有所懷疑，而得確信其為真實之程度者，
      始得據為有罪之認定，倘其證明尚未達到此一程度，而有
      合理之懷疑存在，無從為有罪之確信時，自得為無罪之判
      決。
    4.最高法院92年台上字第128 號判例則認為：刑事訴訟法第
      161 條已於民國91年2 月8 日修正公布，其第1 項規定：
      檢察官就被告犯罪事實，應負舉證責任，並指出證明之方
      法。因此，檢察官對於起訴之犯罪事實，應負提出證據及
      說服之實質舉證責任。倘其所提出之證據，不足為被告有
      罪之積極證明，或其指出證明之方法，無從說服法院以形
      成被告有罪之心證，基於無罪推定之原則，自應為被告無
      罪判決之諭知。
（二）無罪的理由：
      訊據被告乙○○堅決否認有何加重強盜犯行，辯稱：當天
      是陳正宏跟伊說要裝監視器，打麻將用的，伊聽說陳正宏
      要抓詐賭，但伊不曉得是張春旺或是陳見河跟丙○○之前
      有財務糾紛，都是聽陳正宏說的等語。辯護意旨則以：被
      告乙○○僅受陳正宏之邀請，裝監視器、抓詐賭之人並將
      其控制，並無叫乙○○參與強盜被害人，且此部分有同案
      被告陳正宏之證詞可憑等語。經查：
    1.檢察官起訴被告乙○○此部分犯行之證據，主要係共同被
      告陳正宏等人於警詢、偵訊中之指述，以及被害人即證人
      丙○○、甲○○於警詢及偵訊中之證述，惟上開警詢供述
      均經本院認定無證據能力，已如前述。是以，上開警詢供
      述證據既無證據能力，即不得作為認定被告乙○○此部分
      犯罪事實之基礎，先予敘明。
    2.同案被告即證人陳正宏於偵訊、審理時證稱：「張春旺要
      我在打牌的隔壁小房間裝設監視器，並且叫我找乙○○找
      幾個人在小房間待命，如果抓到丙○○詐賭的話，就叫乙○○、高志琳、風佑思幾個人過來。」、「（問：誰拿錢
      給乙○○、高志琳、風佑思？為何拿錢給他們？）我。因
      為請他們幫忙，拿一些意思意思給他們。」、「（問：何
      謂意思意思給他們？是否為報酬？你何時拿錢給他們？）
      不是報酬，起碼架設監視器那些，總不能讓人家白忙。那
      天載丙○○去頭份交流道，回家後才拿給他們。」、「（
      他們三人有無參與跟丙○○談判？）沒有參與，他們只是
      在門口坐著。」、「（有無叫他們強盜財物？）沒有。」
      、「（誰伸手下去丙○○口袋拿皮包？）是他自己拿出來
      的。」等語（偵查卷二第42頁；本院卷三第175 頁以下）
      。
    3.同案被告即證人高志琳於偵訊時證稱：「（問：為何要打
      ？）當天快中午左右乙○○、陳正宏兩人來找我，要我去
      陳正宏住處架設錄影監視器，我就過去架設，架設好之後
      乙○○、陳正宏跟我說下午5-6 點到陳正宏住處集合，要
      抓丙○○會不會出老千，如果有任何情況是針對丙○○出
      老千被抓到，我們就要衝出去修理丙○○，中午這樣講好
      之後，我們就各自回去，到了當天下午5-6 點我就帶風佑
      思過去陳正宏住處，乙○○是在陳正宏住處等我們。」等
      語（偵查卷二第39至第40頁）。復於審理時證稱：「（乙○○有無說找你去做什麼？有無說要強盜？）剛開始過去
      時他還沒有說，5 點多時才說是抓詐賭的。沒有。」等語
      （本院卷四第18頁）。
    4.同案被告即證人風佑思於偵訊時證稱：「（問：是何人找
      你打丙○○？）高志琳找我去陳正宏住處，陳正宏說丙○○會動手腳，要我、乙○○、高志琳到在打麻將的隔壁小
      房間等著看房間裡的監視錄影器，如果有動靜，要我們衝
      出去把丙○○打一頓。」等語（偵查卷二第102 至第103
      頁）。
    5.被害人丙○○於審理時證稱：「（談判過程中，乙○○、
      高志琳、風佑思3 人就是你所謂的小鬼，談判時他們做什
      麼？）高志琳、風佑思顧門，不讓我偷跑，乙○○去領錢
      、買涼的等等。」、「（談判過程中，他們3 人有無講什
      麼話？）沒有，一言不發，只是做事，沒有發言。」、「
      （都是誰叫他們做事的？）他們3 個人都是聽陳正宏的指
      示。」等語（本院卷二第223 至第224 頁）。
    6.由以上證人證言相互對照，並無出入，可知被告乙○○是
      受同案被告陳正宏之請託前往裝設監視器，約定抓到詐賭
      時並教訓丙○○，被告乙○○並未參與談判，所得之3 千
      元亦是同案被告陳正宏事後主動給予，從而，並無證據足
      認被告乙○○知悉同案被告陳正宏等人係以假稱被害人丙○○詐賭為由，逼迫其交付財物之謀議，是被告乙○○主
      觀上應無不法所有之意圖。本件依公訴人所舉證據及其指
      出之證明方法，尚不足使本院就被告乙○○確有公訴人所
      指參與強盜一事，形成確切無合理懷疑之心證。此外，本
      院復查無其他積極證據足認被告乙○○有加重強盜之犯行
      ，揆諸前揭法條及判例意旨，應為有利於被告乙○○之認
      定，爰就其被訴加重強盜罪部分，為無罪之諭知。
丙、適用法律依據：
（一）刑事訴訟法第299 條第1 項前段、第301 條第1 項。
（二）刑法第28條、第277 條第1 項、第302 條第1 項、第47條
      第1 項、第51條第5 款、第38條第1 項第2 款。
（三）刑法施行法第1 條之1 。
本案經檢察官蕭慶賢到庭執行職務。
中    華    民    國    97    年    8     月    20    日
                  刑事第二庭  審判長法  官  吳炳桂
                                    法  官  楊清益
                                    法  官  魏宏安
以上正本證明與原本無異。
如不服本判決，應於判決送達後10日內向本院提出上訴狀（應抄
附繕本），其未敘述上訴理由者，應於上訴期間屆滿後20日內補
提理由書狀於本院，上訴於臺灣高等法院臺中分院。告訴人或被
害人如對於本判決不服者，應具備理由請求檢察官上訴，其上訴
期間之計算係以檢察官收受判決正本之日期為準。
                                    書記官  盧俊良
中    華    民    國    97    年    8     月    20    日
附錄本件論罪科刑法條全文：
中華民國刑法第277 條
（普通傷害罪）
傷害人之身體或健康者，處3 年以下有期徒刑、拘役或1 千元以
下罰金。
犯前項之罪因而致人於死者，處無期徒刑或7 年以上有期徒刑；
致重傷者，處3 年以上10年以下有期徒刑。
中華民國刑法第302 條
（剝奪他人行動自由罪）
私行拘禁或以其他非法方法，剝奪人之行動自由者，處5 年以下
有期徒刑、拘役或3 百元以下罰金。
因而致人於死者，處無期徒刑或7 年以上有期徒刑，致重傷者，
處3 年以上10年以下有期徒刑。
第1 項之未遂犯罰之。


司法院資訊處製作；財團法人民間司法改革基金會備份。
